Inventaris van het archief van de Centrale Commissie voor Georganiseerd Overleg in Ambtenarenzaken, 1920-1989
Nationaal Archief, Den Haag
Wet op ondernemingsraden, vrijstelling 0716
Wet Openbaarheid van Bestuur (W.O.B.) 0539
Wet splitsing provincie Overijssel 1027
Wet splitsing provincie Zuid-Holland 1020
Wet Universitaire bestuurshervorming 0519
Wet universitaire bestuurshervorming, bestuursactiviteitenvergoeding 0665
Wet Voortgezet Onderwijs, rechtspositiebesluit 0413
Wetenschappelijk onderwijs, rangenstelsel in bezoldigingsbesluit 0103
Wetenschappelijke medewerkers, aanstelling tijdelijke dienst 0805
Wetenschappelijke medewerkers, richtlijnen rangenstelsel 0664
Woon/werkverveer en dienstreizen, vergoedingsregelingen 1055
Woordenboek der Nederlandse Taal, positie personeel 0540
Ziekenfondsraad, rechtspositie personeel 0157
Ziekenfondswet, wijziging 0331
Ziekenhuisvoorzieningen, wijziging wet 0711
Ziekenhuizen, personeelsstop 0779
Ziektekostenregelingen (ambtelijke), heffing loonbelasting 0927
Ziekteverzuim, beleids-/kosten-batenanalyse 0672
Zwakzinnigen, toepassing 5% ziektekostenregeling verzorging 0174
Bijlage IV: trefwoordenlijst op de dossiers van de inv.nrs. 1069-1168
Trefwoordenlijst op de dossiers van het informeel overleg (geordend op volgnummer voorafgaand door de letters IZ) over de periode 1959-1988, inv.nrs. 1069-1168
A.B.P., toepassing (artikel U 47) 0049
A.O.B., aanvulling (artikel 31) 0025
A.O.B., algehele herziening 0014
A.R.A.R., aanvulling (artikel 48) 0025
A.R.A.R., algehele herziening 0014
A.R.A.R., hoofdstuk IV 0166
A.R.A.R., interpretatie (artikel 14a, leden 1 en 2) 0071
A.R.A.R., interpretatie (artikel 17, lid 3) 0022
A.R.A.R., interpretatie (artikel 33b) 0005
A.R.A.R., toepassing (artikel 14a) 0028
A.R.A.R., toepassing (artikel 33a) 0095
A.R.A.R., toepassing (artikel 39) 0257
A.R.A.R., uitreiking a0094
A.R.A.R., uitvoering (artikelen 119a en 129a) 0089
A.R.A.R., wet van 14-7-1966, Stb. 290, consequenties 0058
Aanrijdingsschade, burgerpersoneel bij ministerie van Defensie 0050
Adviseursschap, na pensionering 0148
Algemene Rekenkamer, instelling Bijzondere Commissie 0205
B.B.B.R.A. 1948, toepassing (art. 18) bij de Belastingdienst 0123
B.B.B.R.A., art. 24 0169
B.C.O., procedure behandeling onderwijszaken 0129
Belastingtarief, voor bijzondere beloningen/vakantietoelage 0092
Beroepsbrandweer, rechtspositie personeel 0096
Buitenlandse Dienst, korting op valuta-inkomen 0139
Burgemeestersoverleg, regeling 0043
Burgerlijke bezoldiging/Militaire beloning 0022
Buschauffeurs/trambestuurders, bezoldiging en werktijd 0153
C.A.T.-onderzoek, conciërges, amanuenses, techn. onderwijsassistenten 0191
C.G.O., procedure behandeling onderwijszaken 0129
Contributie, centrale inning bij het Rijk 0187
Dieetkosten, vergoeding 0051
Dienstcommissies, secretariaat nieuwe structuur 0089
Dienstreizen, per openbaar vervoer 0225
Functie- en beloningsverhoudingen, onderzoek 0242
Functioneel leeftijdsontslag, berekeningsbasis uitkering 0102
Functioneel leeftijdsontslag, uitkeringsgenieters, aanschrijving 0161
Folder "Van allerlei over de R.A.", uitgifte b0094
Gemeente-secretarissen, herziening wedden 0027
Gemeentepersoneel, rechtspositie bij grenswijzigingswetten 0048
Gevangeniswezen, salarispositie directie 0009
Herplaatsbaar verklaarde ambtenaar, vakantie-aanspraken 0111
Hoge Raad, arrest inzake artikelen 1638 Z en 1638 D B.W. 0281
Hoger Onderwijs, wetenschappelijke medewerkers in tijd. dienst 0074
Huishoudelijke hulp, vergoeding 0053
Informeel beraad, uitgangspunten van voorgenomen maatregelen 0184
Inspectiedienst (ministerie van Landbouw en Visserij), salarispositie controleurs 0047
Invalide-ambtenaren, verzekeringsplicht 0218
Invalidenvervoer, vergoeding 0042
Invaliditeitsgepensioneerden, kinderbijslagwetgeving 0241
KNIL beroepsmilitair, gratificatie ambtsjubileum 0023
Keuringsdienst van Waren, positie chef buitendienst 0108
Kindertoelage, ten opzichte van kinderbijslag 0119
Kortingsvermindering, bij afwezigheid 0169
LSBOB, financiering activiteiten 0247
Legeskosten, vergoeding 0126
Leraarlessen, regelingen ten aanzien van berekening a0098
Loonbelasting, berekening 0287
Marechaussee, wervingspremie bijstandspersoneel 0080
Marine Beroepsbrandweer, vergoeding "dienstgebonden uren" 0071
Merkenbureau, positie personeel 0076
Militaire beloning/Burgerlijke bezoldiging 0022
Militair/burgerlijk rijkspersoneel, jubileumgratificatie 0091
Ministerie van Defensie, salarisverhoudingen 0016
Muskusrattenbestrijding, reorganisatie-problematiek 0270
Muziekvakonderwijs, regelingen a0098
Nederlands Instituut voor Onderzoek der Zee, rechtspositie personeel 0163
Octrooiraad, positie personeel 0076
Ongevallenwet, samenloop invaliditeitspensioen en rente/uitkering 0049
Opknapkosten eigen woning 0120
Overdrachtskosten, tegemoetkoming 0055
Overheidsstichtingen, aanvullende kindertoelageregeling voor personeel 0036
Overwerk, maaltijdvergoeding 0007
Overwerkvergoeding, tijdens ziekte 0189
P.T.T., afbouw frequentietabel c.q. arbeidstijdverkorting 0159
P.T.T., middagmaaltijdtoeslag 0012
P.T.T., positie personeel bijzondere radiodienst 0085
Perschefs departementen, representatievergoeding 0101
Post- en Archiefzaken, herwaardering functies 0228
R.C.N.-personeel, wachtgeldregeling 0144
Reisdeclaratie, hogere klasse 0010
Rijks Psychiatrische Inrichtingen, positie 0147
Rijksluchtvaartdienst, overwerkvergoeding 0028
Rijkswaterstaat, jaarboekje 0109
Rijkswaterstaat, overdracht vaarwegen 0261
Scheepvaartmeesters R.W.S., rangen 0020
Sociale werkvoorziening, toetsingsnormen salarissen 0128
Stokerswerkzaamheden, vergoeding 0045
Stoomwezen, kledingtoelage 0018
"Stress"-ambtenaren, buiten dienst 0257
Studiekostenvergoeding, terugbetaling 0034
T.H. Delft, personeelsbeleid 0185
T.N.O.-personeel, overleg inzake rechtspositie 0178
T.N.O.-stichtingen, pensioenpositie ambtenaren 0059
Telefoonkostenvergoeding, loonbelasting 0235
Uitzendkrachten, in dienst van de overheid 0197
VUT-regeling, ambtenaar tussen 65 en 70 jaar 0254
Vacatiegelden, leden van commissies 0067
Vakantie met behoud van loon, regeling 0058
Vakantie-uitkering, tijdstip uitbetaling 0072
Vakantiedagen, uitbetaling 0211
Vakbondswerk, buitengewoon verlof 0005
Verhuiskosten, vergoeding i.v.m. dubbele huishuur 0190
Verplaatsingskostenbesluit 1962, art. 5, lid 4 0103
Verplaatsingskostenbesluit 1962, definitie "eigen huishouding" 0215
Verplaatsingskostenbesluit 1962, toepassing (art. 3) 0194
Verplaatsingskostenbesluit 1962, vaste vergoeding 10% herinricht.kosten 0110
Verplaatsingskostenbesluit 1962, zaak Jongeleen 0068
Verplegingsbesluit, verhouding 0166
Vertegenwoordigende lichamen, deelname 0095
Vreemdelingen, herziening wet 0033
W.A.O., nieuwe definitie "deelnemer" 0040
W.W.-wet, nieuwe definitie "deelnemer" 0040
Waarneming hogere functies/vermindering toelage 0105
Wachtgelders, aanschrijving 0161
Weduwenpensioen, berekening 0032
Welzijnswerkers, gesubsidieerd, arbeidsvoorwaarden 0160
Werkgroep Analyse Vereiste Kwaliteiten Beleidsambtenaren, rapport 0230
Werkloosheidswet, referte-eis 0262
Wet gewetensbezwaren militaire dienst, pensioenwet 0021
Wet op de sociale werkvoorziening 0282
IJkwezen, kledingtoelage 0018
Ziekenhuizen, verlening rechtspersoonlijkheid 0097
Ziektewet, nieuwe definitie "deelnemer" 0040
Zwangerschapsverlof 0025
Bijlage V: trefwoordenlijst op de dossiers van de inv.nrs. 1250-1253
Trefwoordenlijst op de dossiers van de Regeringsdelegatie (geordend op volgnummer en vanaf 1962 geordend op volgnummer voorafgegaan door de letters RZ) over de periode 1951-1966, inv.nrs. 1250-1253
Bedrijfszelfbescherming, vergoeding 0050
Binnenlandse Veiligheidsdienst, Sociale Commissie 0004
C.C.G.O., instelling sociaal-economisch bureau 0053
C.C.G.O., positie adv. leden 0081
C.C.G.O., vertegenwoordiging door Centrale Personeelsdienst 0003
Gemeente Oss, herclassificatie 0149
Gemeenteambtenaar, werktijd 0109
Gemeentepolitie, salarissen 0026
Gemeentepolitie, ziektekostenregeling 0068
Gezinsbezoek, facililteiten 0102
Leerling-verplegenden, uniformkleding 0015
Onderwijspersoneel, salarissen 0025
Overheidspersoneel, gelijke beloning man/vrouw 0128
Overheidspersoneel, salarisbeleid 1967 RZ0085
Politiepersoneel, rechtspositie 0144
Politiepersoneel, studiezin 0042
Premiespaarregeling, wijziging RZ0083
Rijksambtenaar, arbeidsduurverkorting 0099
Rijksambtenaar, nevenwerkzaamheden 0127
Rijksambtenaar, ouderdomspensioen 0002
Rijksambtenaar, rechtspositie 0012
Rijksambtenaar, salarissen 0014
Rijksambtenaar, sociaal-economische positie 0107
Rijksambtenaar, vakantieaanspraak 0101
Rijksambtenares, prestatiebeloning 0085
Rijkspolitie, salarissen 0026
Rijkspolitie, ziektekostenregeling 0068
Staatsdrukkerij- en Uitgeversbedrijf, produktiviteitspremies 0041
V.H.M.O., salarisregeling. 0001
Beschrijving van de series en archiefbestanddelen
- Centrale Commissie voor Georganiseerd Overleg in Ambtenarenzaken, 1920-1989, A.
  - Stukken van algemene aard, A.1
    - Agenda's en notulen van vergaderingen alsmede persberichten van in de vergaderingen besproken onderwerpen, 1920-1983; 1-41; 41 pakken
      Over de periode 1930-1939 werden alleen agenda's en persberichten aangetroffen. De notulen ontbreken.
      - 1920-1921, 1
      - 1922-1923, 2
      - 1924-1925, 3
      - 1926-1927, 4
      - 1928-1929, 5
      - 1930-1940, 6
      - 1951-1952, 7
      - 1953, 8
      - 1954, 9
      - 1955, 10
      - 1956, 11
      - 1957-1958, 12
      - 1959-1960, 13
      - 1961, 14
      - 1962, 15
      - 1963, 16
      - 1964, 17
      - 1965, 18
      - 1966, 19
      - 1967, 20
      - 1968, 21
      - 1969, 22
      - 1969, 23
      - 1970, 24
      - 1970, 25
      - 1971, 26
      - 1972, 27
      - 1973, 28
      - 1973, 29
      - 1974, 30
      - 1975, 31
      - 1976, 32
      - 1977, 33
      - 1978, 34
      - 1979, 35
      - 1980, 36
      - 1980, 37
      - 1981, 38
      - 1981, 39
      - 1982, 40
      - 1982-1983, 41
    - Lijsten houdende een opsomming van de gevormde dossiers door de Centrale Commissie voor Georganiseerd Overleg in ambtenarenzaken en het daarin gevoerde informeel overleg tussen de vertegenwoordigers van de centrales van overheidspersoneel, 1945-1989; 42; 1 omslag
    - Agenda's van ingekomen en uitgaande stukken, 1951-1961; 43-46; 4 delen
      - nr. 1 - nr. 995, 43
      - nr. 996 - nr. 2000, 44
      - nr. 2001 - nr. 4205, 45
      - nr. 4206 - nr. 5338, 46
    - Ingekomen en minuten van uitgaande stukken, 1951-1961; 47-99; 53 pakken
      - nr. 1 - nr. 74, 47
      - nr. 75 - nr. 176, 48
      - nr. 177 - nr. 240, 49
      - nr. 241 - nr. 311, 50
      - nr. 312 - nr. 370, 51
      - nr. 371 - nr. 422, 52
      - nr. 423 - nr. 488, 53
      - nr. 489 - nr. 618, 54
      - nr. 619 - nr. 676, 55
      - nr. 677 - nr. 800, 56
      - nr. 801 - nr. 870, 57
      - nr. 871 - nr. 947, 58
      - nr. 948 - nr. 1042, 59
      - nr. 1043 - nr. 1160, 60
      - nr. 1161 - nr. 1217, 61
      - nr. 1218 - nr. 1358, 62
      - nr. 1359 - nr. 1435, 63
      - nr. 1436 - nr. 1480, 64
      - nr. 1481 - nr. 1586, 65
      - nr. 1587 - nr. 1678, 66
      - nr. 1679 - nr. 1799, 67
      - nr. 1800 - nr. 1904, 68
      - nr. 1905 - nr. 1945, 69
      - nr. 1946 - nr. 2030, 70
      - nr. 2031 - nr. 3027, 71
      - nr. 3028 - nr. 3128, 72
      - nr. 3129 - nr. 3203, 73
      - nr. 3204 - nr. 3282, 74
      - nr. 3283 - nr. 3359, 75
      - nr. 3360 - nr. 3437, 76
      - nr. 3438 - nr. 3519, 77
      - nr. 3520 - nr. 3619, 78
      - nr. 3620 - nr. 3749, 79
      - nr. 3750 - nr. 3866, 80
      - nr. 3867 - nr. 3941, 81
      - nr. 3942 - nr. 4023, 82
      - nr. 4024 - nr. 4115, 83
      - nr. 4116 - nr. 4237, 84
      - nr. 4238 - nr. 4370, 85
      - nr. 4371 - nr. 4448, 86
      - nr. 4449 - nr. 4555, 87
      - nr. 4556 - nr. 4634, 88
      - nr. 4635 - nr. 4642, 89
      - nr. 4643 - nr. 4705, 90
      - nr. 4706 - nr. 4795, 91
      - nr. 4796 - nr. 4860, 92
      - nr. 4861 - nr. 4884, 93
      - nr. 4885 - nr. 4969, 94
      - nr. 4970 - nr. 5069, 95
      - nr. 5070 - nr. 5136, 96
      - nr. 5137 - nr. 5200, 97
      - nr. 5201 - nr. 5274, 98
      - nr. 5275 - nr. 5338, 99
    - Agenda's en notulen van vergaderingen van het informeel overleg tussen de vertegenwoordigers van de centrales van overheidspersoneel in de Centrale Commissie voor Georganiseerd Overleg in ambtenarenzaken en vertegenwoordigers van het ministerie van Binnenlandse Zaken, 1954-1982; 100-119; 20 pakken
      Zie ook inv.nrs. 191-199 en 1069-1168.
      - 1954-1956, 100
      - 1957-1959, 101
      - 1960-1961, 102
      - 1962-1963, 103
      - 1964, 104
      - 1965, 105
      - 1966, 106
      - 1967, 107
      - 1968, 108
      - 1969, 109
      - 1970, 110
      - 1971, 111
      - 1972, 112
      - 1973, 113
      - 1974-1975, 114
      - 1976-1977, 115
      - 1978-1979, 116
      - 1980, 117
      - 1981, 118
      - 1982, 119
    - Agenda's en notulen van diverse informele en formele besprekingen tussen vertegenwoordigers van de centrales van overheidspersoneel in de Centrale Commissie voor Georganiseerd Overleg in ambtenarenzaken en vertegenwoordigers van het ministerie van Binnenlandse Zaken over allerlei onderwerpen, 1973-1986; 120-121; 2 pakken
      - 1973-1976, 120
      - 1977-1986, 121
  - Organisatie en Taakuitvoering, A.2
    - Stukken betreffende het verstrekken van advies aan ministers inzake alle aangelegenheden van algemeen belang voor de rechtstoestand van ambtenaren alsmede over de organisatie van de Centrale Commissie voor Georganiseerd Overleg in ambtenarenzaken, 1920-1969; 122-190; 60 pakken en 9 omslagen
      Geordend op volgnummer, voor de zaaksgewijze ontsluiting zie de alfabetische trefwoordenlijst op bijlage I.
      - nr. 1 - nr. 7, 122; omslag
      - nr. 8 Reorganisatie Overleginstituut; wijziging artikelen 105-122 van het Algemeen Rijksambtenarenreglement, 1946-1956, 123
      - nr. 8, 1951-1954, 124
      - nr. 8, 1951-1954, 125; omslag
      - nr. 9 - nr. 20, 126
      - nr. 21 - nr. 32, 127
      - nr. 36, 128
      - nr. 42 - nr. 47, 129
      - nr. 53 - nr. 65, 130
      - nr. 70 - nr. 75, 131
      - nr. 77 - nr. 87, 132
      - nr. 90 - nr. 93, 133
      - nr. 95 - nr. 109, 134
      - nr. 111 - nr. 128, 135
      - nr. 129 - nr. 151, 136
      - nr. 158 - nr. 166, 137
      - nr. 167 - nr. 191, 138
      - nr. 196 - nr. 200, 139
      - nr. 201 - nr. 207, 140
      - nr. 212, 141
      - nr. 213 - nr. 223, 142
      - nr. 227 - nr. 230, 143
      - nr. 231 - nr. 241, 144
      - nr. 242 - nr. 256, 145
      - nr. 263 - nr. 265, 146
      - nr. 267 - nr. 278, 147
      - nr. 279 - nr. 280, 148
      - nr. 282 - nr. 286, 149
      - nr. 287 - nr. 303, 150
      - nr. 304 - nr. 309, 151
      - nr. 311 - nr. 318, 152
      - nr. 320, 153
      - nr. 324 - nr. 328, 154
      - nr. 329 - nr. 330, 155
      - nr. 333 - nr. 338, 156
      - nr. 339, 157
      - nr. 342 - nr. 346, 158
      - nr. 348 - nr. 364, 159
      - nr. 365 - nr. 375, 160
      - nr. 376 - nr. 387, 161
      - nr. 388 - nr. 397, 162
      - nr. 398 - nr. 402, 163
      - nr. 404 - nr. 413, 164
      - nr. 416 - nr. 428, 165
      - nr. 431 - nr. 434, 166
      - nr. 437 - nr. 453, 167
      - nr. 455 - nr. 461, 168
      - nr. 462 - nr. 480, 169
      - nr. 489 - nr. 495, 170
      - nr. 496 - nr. 512, 171
      - nr. 515 - nr. 520, 172
      - nr. 522 - nr. 524, 173
      - nr. 528 - nr. 537, 174
      - nr. 541 - nr. 550, 175
      - nr. 557 - nr. 572 omslag, 176
      - nr. 581 Herziening pensioenwet 1922; behandeling door de Regeringsdelegatie, 1958-1961, 177
      - nr. 581, 1961-1962, 178
      - nr. 581 Aanpassen ambtelijk pensioen bij gelijktijdig genot van bodempensioen en consequenties geleidelijke afschaffing korting op pensioen tarief, 1959-1961, 179
      - nr. 581 Afschaffing vervroegd ouderdomspensioen, vrijwillig ouderdomspensioen en functioneel leeftijdsontslag, 1960-1961, 180; omslag
      - nr. 581 Bijzondere bepalingen inzake de herplaatste ambtenaar, 1960-1961, 181; omslag
      - nr. 581 Automatische aanpassing van de pensioenen aan de conjuncturele ontwikkeling van het loonpeil der rijksambtenaren, 1960-1962, 182; omslag
      - nr. 581 Instelling Raad voor de Pensioenwetgeving, 1961, 183; omslag
      - nr. 581 Onderbrengen ambtenaren onder de werkingssfeer van de Wettelijke Arbeidsongeschiktheidsverzekering, 1961, 184; omslag
      - nr. 581 Wetsontwerp nieuwe pensioenwet, 1961, 185; omslag
      - nr. 583 - nr. 593a, 186
      - nr. 595 - nr. 598, 187
      - nr. 601 - nr. 619, 188
      - nr. 620 - nr. 641, 189
      - nr. 644 - nr. 657, 190
    - Stukken betreffende het voeren van informeel overleg tussen de vertegenwoordigers van de centrales van overheidspersoneel in de Centrale Commissie voor Georganiseerd Overleg in ambtenarenzaken over alle aangelegenheden van algemeen belang voor de rechtspositie van ambtenaren alsmede over de organisatie van genoemde commissie, 1952-1964; 191-199; 9 pakken
      Geordend op volgnummer, voor de zaaksgewijze ontsluiting zie de alfabetische trefwoordenlijst op bijlage II. Zie ook inv.nrs. 100-119 en 1069-1168.
      - nr. 1 - nr. 40, 191
      - nr. 41 - nr. 75, 192
      - nr. 76 - nr. 105, 193
      - nr. 106 - nr. 135, 194
      - nr. 136 - nr. 170, 195
      - nr. 171 - nr. 201, 196
      - nr. 202 - nr. 230, 197
      - nr. 231 - nr. 250, 198
      - nr. 251 - nr. 270, 199
    - Stukken betreffende het verstrekken van advies aan de minister van Binnenlandse Zaken inzake alle aangelegenheden van algemeen belang voor de rechtstoestand van ambtenaren met inbegrip van de algemene regels volgens welke het personeelsbeleid wordt gevoerd, alsmede over de organisatie van de Centrale Commissie voor Georganiseerd Overleg in ambtenarenzaken, 1952-1989; 200-1068; 406 pakken 463 omslagen
      Geordend op volgnummer, voorafgegaan door de letter Z, voor de zaaksgewijze ontsluiting zie de alfabetische trefwoordenlijst op bijlage III.
      - Z 1 1952-1961, 200
      - Z 1 1962, 201
      - Z 1 1963, 202
      - Z 1 1964, 203; pak
      - Z 1 1965, 204
      - Z 1 1966, 205
      - Z 1 1967-1969, 206; pak
      - Z 2, 207; pak
      - Z 3, 208
      - Z 4, 209
      - Z 5 Reis- en pensionkostenregeling ongehuwd burgerlijk Rijkspersoneel 1953-1971, 210; pak
      - Z 5 1957-1968, 211
        Behandeld door de Regeringsdelegatie
      - Z 6, 212; pak
      - Z 6a, 213
      - Z 7, 214
      - Z 8 Reorganisatie Centraal Georganiseerd Overleg in ambtenarenzaken1955-1963, 215; pak
      - Z 8 1964-1966, 216; pak
      - Z 8 1967-1977, 217; pak
      - Z 8 Instelling bijzondere commissies 1969-1978, 218
      - Z 11, 219
      - Z 14, 220
      - Z 15, 221
      - Z 16, 222; pak
      - Z 17 Salarisherziening politiepersoneel 1960, 223
      - Z 17 1961-1963, 224
      - Z 17 Commissie Werkclassificatie Politiefuncties 1960, 225
      - Z 19, 226
      - Z 20, 227
      - Z 20a, 228; pak
      - Z 21, 229
      - Z 22, 230
      - Z 23, 231
      - Z 24, 232; pak
      - Z 25, 233
      - Z 29 I, 234
      - Z 29 II, 235; pak
      - Z 30, 236; pak
      - Z 31, 237
      - Z 34, 238
      - Z 36, 239; pak
      - Z 38, 240
      - Z 39, 241
      - Z 40, 242
      - Z 42 1960-1961, 243; pak
      - Z 42 1962, 244; pak
      - Z 42a, 245
      - Z 43, 246; pak
      - Z 44, 247
      - Z 44 I, 248; pak
      - Z 44 II 1959-1960, 249; pak
      - Z 44 II 1961-1963, 250; pak
      - Z 45, 251
      - Z 46, 252; pak
      - Z 47, 253
      - Z 48, 254
      - Z 51, 255
      - Z 52, 256
      - Z 53, 257
      - Z 55, 258
      - Z 56, 259
      - Z 57 Herziening Pensioenwet 1962, 260; pak
      - Z 57 1963 jan. - apr, 261
      - Z 57 1963 mei - juli, 262
      - Z 57 1963 aug. - okt, 263; pak
      - Z 57 1963-1964 nov. - febr, 264; pak
      - Z 57 1964 mrt. - mei, 265; pak
      - Z 57 1964 juni - nov, 266; pak
      - Z 57 1965 jan. - sept, 267; pak
      - Z 57 1965 okt. - dec, 268
      - Z 57 1966, 269
      - Z 57 1966-1974, 270; pak
      - Z 57 Benoeming (plaatsvervangende) leden Raad van Toezicht van het Algemeen Burgerlijk Pensioenfonds 1966-1988, 271
      - Z 57 I 1962-1963, 272
      - Z 57 I 1963-1970, 273
      - Z 57 II, 274
      - Z 58, 275
      - Z 59, 276
      - Z 61, 277
      - Z 64, 278
      - Z 65, 279
      - Z 67, 280
      - Z 68, 281
      - Z 69, 282
      - Z 70, 283
      - Z 71, 284
      - Z 71 I, 285
      - Z 72, 286; pak
      - Z 73, 287
      - Z 74, 288
      - Z 77, 289
      - Z 78 1962-1965, 290
      - Z 78 1965-1968, 291; pak
      - Z 78 1968-1978, 292
      - Z 79, 293
      - Z 82, 294
      - Z 89, 295
      - Z 90, 296
      - Z 91 1962-1963, 297
      - Z 911963, 298
      - Z 95, 299
      - Z 97, 300
      - Z 98, 301
      - Z 103, 302
      - Z 104, 303
      - Z 107, 304
      - Z 115, 305
      - Z 116, 306
      - Z 117, 307; pak
      - Z 118, 308
      - Z 121, 309
      - Z 123, 310
      - Z 124, 311
      - Z 126, 312
      - Z 127, 313; pak
      - Z 128, 314
      - Z 130, 315
      - Z 131, 316
      - Z 132, 317
      - Z 135 1961-1963, 318
      - Z 135 1964-1967, 319
      - Z 135 1967-1974, 320
      - Z 136, 321
      - Z 139 Salarismaatregelen Overheidspersoneel 1964 1963, 322
      - Z 139 1963-1964, 323; pak
      - Z 139 1964-1965, 324
      - Z 139 Afschaffing verdienstenbeloning 1963-1964, 325
      - Z 139 I, 326
      - Z 141, 327
      - Z 142, 328; pak
      - Z 146, 329
      - Z 146 I, 330
      - Z 147, 331
      - Z 150, 332
      - Z 151, 333
      - Z 153, 334
      - Z 156, 335
      - Z 157, 336
      - Z 158, 337
      - Z 159, 338
      - Z 160, 339; pak
      - Z 161, 340
      - Z 163/164, 341; pak
      - Z 165, 342; pak
      - Z 166, 343
      - Z 169, 344
      - Z 171, 345
      - Z 174, 346
      - Z 175, 347
      - Z 177, 348
      - Z 177 I, 349
      - Z 177 II, 350
      - Z 179, 351
      - Z 181, 352
      - Z 182, 353
      - Z 189, 354
      - Z 192, 355
      - Z 198, 356
      - Z 199, 357; pak
      - Z 200 Migratie standplaatsaftrek en verhoging van de vakantie-uitkering van 4 tot 6% 1964-1965, 358
      - Z 200 Salarismaatregelen Overheidspersoneel 1965 en Trendbeleid 19651964-1965, 359; pak
      - Z 200 1965-1966, 360; pak
      - Z 200 I, 361
      - Z 200 II, 362
      - Z 202, 363; pak
      - Z 207, 364; pak
      - Z 211, 365
      - Z 212, 366
      - Z 214, 367
      - Z 216, 368
      - Z 217, 369
      - Z 220, 370
      - Z 221, 371
      - Z 223, 372
      - Z 226, 373
      - Z 227, 374
      - Z 228, 375
      - Z 230, 376
      - Z 238 Stakingsrecht voor ambtenaren 1965-1970, 377; pak
      - Z 238 1971-1976, 378; pak
      - Z 238 1977-1978, 379; pak
      - Z 238 1979-1980, 380; pak
      - Z 238 1980-1983, 381; pak
      - Z 238 1984-1989, 382
      - Z 238 Werkgroep Aard, Structuur en Inhoud van het Overleg 1980, 383; pak
      - Z 239 Totstandkoming regeling uitkering wegens functioneel leeftijdsontslag en wijzigingen Algemeen Rijksambtenarenreglement 1965-1968, 384; pak
      - Z 239 Lijst van functies (algemeen) functioneel leeftijdsontslag 1965-1969, 385; pak
      - Z 239 1967-1973, 386
      - Z 239 1974-1989, 387; pak
      - Z 239 Functioneel leeftijdsontslag; Brandweerpersoneel 1966-1967, 388
      - Z 239 Functioneel leeftijdsontslag; ministerie van Sociale Zaken en Volksgezondheid 1966-1968, 389
      - Z 239 Functioneel leeftijdsontslag; ministerie van Verkeer en Waterstaat 1966-1973, 390; pak
      - Z 239 Functioneel leeftijdsontslag; ministerie van Justitie 1966-1973, 391; pak
      - Z 239 Functioneel leeftijdsontslag; ministerie van Binnenlandse Zaken, Noodwachtambtenaren 1966-1973, 392
      - Z 239 Functioneel leeftijdsontslag; ministerie van Defensie 1966-1977, 393
      - Z 239 Functioneel leeftijdsontslag; ministerie van Financiën 1967-1973, 394
      - Z 239 Functioneel leeftijdsontslag; ministerie van Economische Zaken 1967-1976, 395
      - Z 239 Functioneel leeftijdsontslag; ministerie van Landbouw en Visserij 1968-1970, 396